臺灣臺南地方法院交通事件裁定　　　　 96年度交聲字第399號
移送機關　　交通部公路總局嘉義區監理所臺南監理站
異議人即　　甲○○
受處分人
上列受處分人因違反道路交通管理處罰條例案件，對於交通部公
路總局嘉義區監理所台南監理站民國96年5月17日所為之裁決處
分（處分案號：嘉監南字第裁74-BEEA00110號），聲明異議，本
院裁定如下：
    主  文
異議駁回。
    理  由
一、原處分意旨略以：受處分人即異議人甲○○（下稱異議人）
    所有之車號二０一－ＦＥ號營業一般大客車，於民國九十六
    年四月六日十八時三十八分許，沿高雄市○○○路由南往北
    行駛，行經該路與九如二路口，因不依標誌、標線號誌指示
    ，違反禁止左轉標誌而左轉，經高雄市政府警察局交通大隊
    第一分隊員警當場舉發，嗣經原處分機關即交通部公路總局
    嘉義區監理所台南監理站依道路交通管理處罰條例（下稱處
    罰條例）第四十八條第一項第二款規定，第六十三條第一項
    之規定，裁處異議人罰鍰新台幣（下同）六百元，並記違規
    點數一點。
二、本件異議意旨略以：異議人確有於上開時、地，駕車左轉之
    事實，惟該自立一路、九如路口之禁止左轉標誌下方，並未
    懸掛「大客車除外」之標誌，如台北市○○○○路口皆會在
    禁止左轉之標誌下方增設懸掛「大客車除外」標誌，以便提
    示此乃大眾運輸車輛全天候左轉專用道，且自立一路左轉九
    如路三百公尺處有統聯客運設站，難道高雄要讓大眾運輸與
    路線路權背道而行，為此請求撤銷原處分等語。
三、按汽車駕駛人轉彎時，不依標誌、號誌、標線指示行駛，處
    六百元以上一千八百元以下罰鍰，並記違規點數一點，處罰
    條例第四十八條第一項第二款、第六十三條第一項第一款定
    有明文。
四、經查：
（一）異議人於上揭時地，有駕車於轉彎時，不依標誌指示行駛
      （違規左轉）之違規事實，為異議人所不爭執，且有卷附
      高雄市政府警察局掌電字第ＢＥＥＡ００一一０號舉發違
      反道路交通管理事件通知單可證。
（二）又本院就高雄市路口設置禁止左轉標誌是否均需增列大客
      車除外標誌一事，函詢高雄市政府交通局，經該局於九十
      六年六月二十日查證後函覆略謂：此須視路口車流特性需
      求而定。另九如二路與自立一路口僅南往西方向七至九，
      十七至十九時段禁止各種車輛左轉，並檢送自立一路（南
      往北方向）與九如二路口「禁止左轉標誌牌」採證照片二
      張等情，有該局九十六年六月二十日高市交四字第０九六
      ００二三九四五號函在卷可稽。是此，異議人於前述時、
      地，有違反禁止左轉之規定而左轉之違規事實，既可認定
　　　，則原處分機關引用處罰條例第四十八條第一項第二款、
　　　第六十三條第一項之規定，裁處異議人罰鍰六百元，並記
　　　違規點數一點，於法並無不當，本件異議無理由，應予駁
　　  回。
五、據上論結，應依道路交通管理處罰條例第八十七條第二項、
    道路交通案件處理辦法第十九條，裁定如主文。
中　　華　　民　　國　　96　　年　　8　　月　　31　　日
                  交通法庭法　官　鍾邦久
以上正本證明與原本無異。
如不服本裁定應於送達後5日內向本院提出抗告狀（應附繕本）
。
 　　                     書記官　陳慧玲
中　　華　　民　　國　　96　　年　　8　　月　　31    日
